臺灣臺北地方法院行政訴訟判決　
110年度交字第518號
原      告  張元齊
被      告  臺北市交通事件裁決所

代  表  人  蘇福智
上列當事人間交通裁決事件，原告不服被告民國110年8月26日北
市裁罰字第22－BJD343674號裁決，提起行政訴訟，經臺灣士林地
方法院以110年度交字第251號行政訴訟裁定移送，本院判決如下
：
    主  文
原告之訴駁回。
訴訟費用新臺幣參佰元由原告負擔。　　
    事實及理由
壹、程序部分
　　本件屬交通裁決事件，爰依行政訴訟法第237條之7規定，不
    經言詞辯論，逕為判決。
貳、實體部分　　
一、事實概要：
　㈠原告所有000-000號普通重型機車（下稱系爭車輛），於民國
    110年6月2日上午8時00分許，停放於高雄市○○路000○000號
    大樓騎樓處，因停車位置不依規定，經民眾檢舉，由高雄市
    政府警察局左營分局（下稱舉發機關）員警依道路交通管理
    處罰條例（下稱處罰條例）第56條第1項第9款規定，以高市
    警交相字第BJD343674號舉發違反道路交通管理事件通知單
    （下稱系爭舉發單）予以舉發。
　㈡原告不服系爭舉發單分別向被告提起2次申訴，均經舉發機關
    查復違規屬實，原告於110年8月26日親至被告裁罰櫃檯申請
    開立裁決，經被告審認原告有「停車位置不依規定」之違規
    ，依上開規定，開立北市裁罰字第22-BJD343674號違反道路
    交通管理事件裁決書(下稱原處分)，裁處原告新臺幣（下同
    ）600元罰鍰，並於同日送達原告。原告不服，於110年9月2
    日向臺灣士林地方法院提起行政訴訟，經臺灣士林地方法院
    於110年9月6日以110年度交字第251號行政訴訟裁定移送本
    院行政訴訟庭審理。
二、原告起訴主張：
　　經檢視拍攝照片欠缺日期、時間，難以認定於拍攝行為終了
    7日內向警政機關舉發；又查上址人行道並未劃設禁停標誌
    ，且系爭車輛乃是面向大樓，橫向停放於騎樓地外緣，而非
    內緣，故無不當，況處罰條例並未詳列應橫向停車，且橫向
    停車標準為何一般民眾無所遵循，附近大樓到處有石柱、座
    椅及商家擺放營業用具，行人空間更窄，何不取締等語，並
    聲明：原處分撤銷。
三、被告則以：
　　本件係民眾檢舉案件，經查違規日期與檢舉日期為同一日，
    符合處罰條例第7條之1行為終了日起7日內之規定；且經檢
    視採證照片，系爭車輛於舉發時確實停放於騎樓，且停放方
    式違反高雄市政府整理機車慢車停放秩序實施要點第2條「
    於不妨礙行人通行之情形下，得沿騎樓地外緣橫向停放於騎
    樓地」之規定。爰此，舉發員警按處罰條例第56條第1項第9
    款規定，予以舉發，並無違誤等語置辯，並聲明：原告之訴
    駁回。
四、本院之判斷：
　㈠本案相關法令
　　⒈處罰條例第7條之1規定：對於違反本條例之行為者，民眾
      得敘明違規事實或檢具違規證據資料，向公路主管或警察
      機關檢舉，經查證屬實者，應即舉發。但行為終了日起逾
      七日之檢舉，不予舉發。
　　⒉處罰條例第56條第1項第9款規定：汽車駕駛人停車時，有
      停車時間、位置、方式、車種不依規定者，處600元以上1
      200元以下罰鍰。
　　⒊道路交通安全規則第112條第1項第15款規定：停車時間、
      位置、方式及車種，如公路主管機關、市區道路主管機關
      或警察機關有特別規定時，應依其規定。
　　⒋高雄市政府整理機車慢車停放秩序實施要點（下稱實施要
      點）第2條第3項規定：騎樓地未經本府交通局設置禁停標
      誌（線）者，於不妨礙行人通行之情形下，機車得沿騎樓
      地外緣橫向停放於騎樓地，並以一排為限。
　㈡經查：系爭車輛於事實概要所載時、地，因民眾檢舉有「停
    車位置不依規定」之違規行為，遭舉發機關員警製作系爭舉
    發單，被告乃依處罰條例第56條第1項第9款規定，以原處分
    裁處原告罰鍰600元等情，有系爭舉發單（本院卷第37頁）
    、原處分（本院卷第65頁）、採證照片（本院卷第57頁）在
    卷可稽，堪認為真。
　㈢原告主張舉發日期難認為拍攝日期終了7日內，且系爭車輛乃
    是面向大樓，橫向停放於騎樓地外緣，並未違規云云。惟查
    ：本件經民眾檢舉後，舉發機關員警到場時，系爭車輛確係
    停於上址，並由該名員警依法拍攝採證照片，故無逾時舉發
    等情。又系爭車輛於舉發時，確實未依實施要點之規定，沿
    騎樓外緣橫向停放，此有採證照片可證，原告主張處罰條例
    並未詳列應橫向停車，且橫向停車標準為何一般民眾無所遵
    循，附近大樓到處有石柱、座椅及商家擺放營業用具，行人
    空間更窄，何不取締云云。惟查：依據高雄市政府整理機車
    慢車停放秩序實施要點（下稱實施要點）第2條第3項規定：
    「騎樓地未經本府交通局設置禁停標誌（線）者，於不妨礙
    行人通行之情形下，機車得沿騎樓地外緣橫向停放於騎樓地
    ，並以一排為限。」騎樓地原屬於人行道，不得隨意停車，
    高雄市政府雖以前揭要點開放騎樓停放機車，惟其停放方式
    仍應依規定沿騎樓地外緣橫向停放。且按行政行為，非有正
    當理由，不得為差別待遇，行政程序法第6條固有明文，此
    行政法上之平等原則，然行政機關若怠於行使權限，致使人
    民因個案違法狀態未排除而獲得利益時，該利益並非法律所
    應保護之利益，因此其他人民不能要求行政機關比照該違法
    案例授予利益，亦即人民不得主張「不法之平等」。
　　查本件舉發事實為原告違規停車之行為，縱認原告前揭所述
    屬實，惟揆諸上開說明，不影響原處分之適法性，亦不得據
    此主張免責，併予敘明。
　㈣綜上所述，原告於事實概要欄所載時、地，有在人行道或騎
    樓臨時停車之違規行為，事證明確，被告以原處分裁處原告
    罰鍰600元，核無違誤。原告訴請撤銷原處分，為無理由，
    應予駁回。
五、本案判決基礎已臻明確，兩造其餘攻擊防禦方法及訴訟資料
    ，經本院審核後，認與判決結果不生影響，且無調查之必要
    ，爰不一一論述及調查，併此敘明。
六、第一審裁判費為300元，依法應由敗訴之原告負擔，且係原
    告於起訴時繳納，爰確定第一審訴訟費用如主文第2項所示
    。
據上論結，本件原告之訴為無理由，依行政訴訟法第237條之8 
第1項、第237條之9第1項、第236條、第98條第1項本文，判決如
主文。
中　　華　　民　　國　　110 　年　　12　　月　　1 　　日
                  行政訴訟庭　法　官　張瑜鳳
以上正本係依原本作成。
如不服本判決，應於判決送達後20日內，以原判決違背法令為理
由，向本院提出上訴狀並表明上訴理由（原判決所違背之法令及
其具體內容或依訴訟資料可認為原判決有違背法令之具體事實）
，並繳納上訴裁判費新臺幣750 元。
其未載明上訴理由者，應於提出上訴後20日內，向本院補提理由
書（上訴狀及上訴理由書均須按他造人數附繕本）；如未按期補
提上訴理由書，則逕以裁定駁回上訴。　　　　　　　　　
中　　華　　民　　國　　110 　年　　12　　月　　1 　　日
                              書記官  林劭威